臺灣高等法院民事裁定　九十一年家抗字第四四號
　　抗　告　人　財政部國有財產局
　　法定代理人　李瑞倉
右抗告人與相對人乙○○等間指定遺產管理人事件，抗告人對於中華民國九十年十月
十五日台灣新竹地方法院九十年度管字第一二號裁定提起抗告，本院裁定如左：
    主    文
抗告駁回
抗告費用由抗告人負擔。
    理    由
一、抗告意旨略以：相對人之被繼承人宋元文係單身來台之人，並於台灣省警察局新
    竹縣分局擔任巡官職務，是宋元文是否於民國八十四年死亡，應有戶籍資料可查
    ，且宋元文是否為大陸來台亡故退除役官兵亦有疑問，相對人均未依臺灣地區與
    大陸地區人民關係條例施行細則第四十三條規定檢附宋元文死亡時之戶籍謄本及
    繼承系統表、符合繼承人之證明文件，遽以指定抗告人為遺產管理人，實有未洽
    等語。
二、按臺灣地區與大陸地區人民關係條例第六十七條第一項之遺產事件，其繼承人全
　　部為大陸地區人民者，除應適用上開條例第六十八條之情形者外
    ，由繼承人、利害關係人或檢察官聲請法院指定財政部國有財產局為遺產管理人
    ，管理其遺產，上開條例第六十七條之一第一項定有明文。
三、查，宋元文為民國十八年八月二十日出生，原住新竹市○○路三二五巷七弄十七
    號，嗣於八十四年八月十九日死亡，此有宋元文之除戶戶籍謄本乙件附卷可稽（
    見原法院卷第三一頁）。又宋元文之繼承人為妹妹乙○○、弟弟宋敬文、弟弟宋
    詩文、妹妹甲○○（以下簡稱乙○○等四人），均為居住在廣東省梅縣白渡鎮悅
    來管理區之大陸地區人民，乙○○等四人於宋元文死亡後之八十五年一月二十九
    日，已依臺灣地區與大陸地區人民關係條例第六十六條第一項規定具狀向原法院
    為繼承之表示，經原法院於八十五年二月二十八日以新院錦民修字第八十五年度
    聲繼字第二三號三四九六號函准予備查在案，經本院調閱原法院八十五年度聲繼
    字第二三號卷查明屬實，而宋元文並未具榮民身分，亦有行政院退除役官兵輔導
    委員會九十一年二月二十日輔統字第０九一００二六八號函在卷可稽（附本院卷
    ），是相對人為繼承宋元文在台灣地區之遺產，乃依臺灣地區與大陸地區人民關
    係條例第六十七條第一項規定聲請原法院指定抗告人為宋元文之遺產管理人，管
　　理宋元文之遺產，要無違誤。抗告人質疑宋元文是否於八十四年死亡？是否為退
　　除役官兵？遽以指摘原裁定不當，殊屬無據。茲乃提起抗告，請求廢棄原裁定，
　　不能謂有理由。
四、據上論結，本件抗告為無理由，爰裁定如主文。
中　　　華　　　民　　　國　　九十一　　年　　　三  　　月　　　五　　　日
                                民事第十四庭
                              　　　審判長法  官　張  劍  男
                                　　　　　法  官　蔡  芳  齡
                              　　　　　　法  官　蘇  芹  英
右為正本係照原本作成
不得再抗告
中　　　華　　　民　　　國　　九十一　　年　　　三　　　月　　　七　　　日
                                          書記官　黃      愛
